臺灣花蓮地方法院刑事判決　　　　　　　 99年度易字第270號
公　訴　人　臺灣花蓮地方法院檢察署檢察官
被　　　告　郭偉傑
　　　　　　許惠萍
上列被告因竊盜案件，經檢察官提起公訴（99年度偵字第1172、
1991、2324號），其中被告許惠萍於準備程序進行中，就被訴事
實為有罪之陳述，本院乃裁定就被告許惠萍部分以簡式審判程序
進行審理，判決如下：
    主  文
郭偉傑犯如附表一編號 1至11所示之罪，均累犯，各處如附表一
編號1至11所示之刑。應執行有期徒刑貳年拾月。
許惠萍共同攜帶兇器竊盜，累犯，處有期徒刑柒月。
郭偉傑其餘被訴如附表二所示之竊盜罪部分，均無罪。
    事  實
一、郭偉傑前因竊盜案件，經臺灣板橋地方法院於民國94年 9月
    27日，以94年度易字第662號判決判處有期徒刑 1年6月確定
    ；又因贓物、傷害案件，經本院於95年 8月31日，以95年度
    易字第186號判決分別判處有期徒刑 3月、3月確定，嗣經本
    院以96年度聲減字第232號裁定減刑並定應執行有期徒刑2月
    15 日確定，再與上開1年6月之有期徒刑接續執行，於96年8
    月10日縮刑期滿執行完畢。許惠萍前則因違反毒品危害防制
    條例案件，經臺灣高等法院於94年12月19日，以94年度上訴
    字第1886號判決判處有期徒刑 1年6月、1年確定；又因違反
    毒品危害防制條例案件，經臺灣板橋地方法院於95年9月4日
    ，以95年度訴字第1659號判決判處有期徒刑9月、4月確定；
    上開四刑再經臺灣板橋地方法院以96年度聲減字第 721號裁
    定減刑並定應執行有期徒刑 1年確定，於96年12月28日縮短
    刑期執行完畢。詎其等均不知悔改，郭偉傑意圖為自己不法
    所有，於附表一編號 1至6、編號8至11所示之時地，以附表
    一編號 1至6、編號8至11所示之方式，竊取傅玉春等人所有
    之物；並與許惠萍基於意圖為自己不法所有之犯意聯絡，於
    附表一編號7所示之時、地，以附表一編號7所示之方式，共
    同竊取駱昌驛所有之物（竊得物品均詳如附表所示）。嗣經
    警據報調閱新北市新店區附近監視錄影畫面，並循線通知郭
    偉傑前來說明；另於99年 2月28日，持本院核發之搜索票，
    至花蓮縣花蓮市○○○街116號4樓之16、新北市三重區○○
    ○○街42巷8號等處實施搜索，當場扣得肩頭按摩器1組、黃
    錦昌之汽車駕照、曾昱嘉之身分證件，以及中華電信無線網
    卡、無線網路接收器、隨身碟、 NEC行動電話、車用液晶螢
    幕、 DVD光碟機、圓頂式監視錄影器、無線網路橋接器、車
    用無線電主機 1台等物，郭偉傑見狀乃自屋外陽台逃離現場
    ，嗣於同年 3月1日駕駛竊得之車號JA-4096號自用小客車，
    行經花蓮縣花蓮市○○路51號前時為警逮捕，始先後查悉上
    情。
二、案經花蓮縣政府警察局移送及新北市政府警察局（前身為臺
    北縣政府警察局）新店分局報告臺灣臺北地方法院檢察署檢
    察官呈請臺灣高等法院檢察署核轉臺灣花蓮地方法院檢察署
    檢察官偵查起訴。
    理  由
壹、證據能力：
一、查本案認定事實存否所引用之卷內所有卷證資料（包含人證
    、物證、書證等，詳下述及者），並無證據證明係公務員違
    背法定程序所取得，與本案亦有自然之關連性，被告郭偉傑
    於準備程序迄至本案辯論終結，均不爭執該等卷證之證據能
    力或提出關於證據能力之聲明異議，且卷內之文書證據，亦
    無刑事訴訟法第159條之4之顯有不可信之情況或其他不得作
    為證據之情形，本院認引為證據為適當，是依刑事訴訟法第
    159條之4、159條之5等規定，下述認定事實存否所引用之證
    據方法，均應認有證據能力。
二、又本案被告許惠萍所犯者，非為死刑、無期徒刑、最輕本刑
    為 3年以上有期徒刑之罪或高等法院管轄第一審案件，其於
    準備程序進行中，先就被訴事實為有罪之陳述，經告知其簡
    式審判程序之旨，並聽取公訴人及被告許惠萍之意見後，本
    院依刑事訴訟法第273條之 1第1項之規定，就被告許惠萍部
    分，獨任裁定進行簡式審判程序，且依同法第273條之2規定
    ，簡式審判程序之證據調查，不受第159條第 1項、第161條
    之2、第161條之3、第163條之 1及第164條至第170條規定之
    限制，應予敘明。
貳、有罪部分：
一、訊據被告郭偉傑、許惠萍 2人就附表所示之各該事實，均坦
    承不諱，並經附表所示之證人即被害人傅玉春等人於警詢時
    證述明確，復經證人賴慶城、蘇進興於警、偵訊、本院審理
    及證人駱昌驛於本院審理時結證綦詳，復有扣案之車用無線
    電主機及無線網路橋接器各 1臺扣案為證，且有本院搜索票
    、搜索扣押筆錄暨扣押物品目錄表、扣押物品收據、被告郭
    偉傑委託被告許惠萍將車用無線電主機寄予證人蘇進興之宅
    急便託運單，證人蘇進興之工作室搜索現場照片、贓物認領
    保管單、贓物領據、車號 B9-3395號自用小客車及車號LC8-
    392號機車之車籍查詢資料、花蓮縣花蓮市○○○街116號大
    樓遭竊現場照片、監視器畫面光碟暨翻拍照片、車輛尋獲電
    腦輸入單、新北市政府警察局新店分局雙城派出所受理證人
    即被害人丁寶祥、朱幣生遭竊報案時所製作之案件紀錄表在
    卷可稽。是被告2人之自白應與事實相符，事證明確，被告2
    人犯行均堪認定，自應依法論科。
二、查被告2人行為後，刑法第321條於100年1月10日修正，於同
    年1月26日公布，並自同年1月28日施行，修正前之該條法定
    刑原為「6月以上、5年以下有期徒刑」，修正後則變更為「
    6月以上、5年以下有期徒刑，得併科新臺幣10萬元以下罰金
    」，法定本刑增訂罰金刑，涉及科刑規範變更，自有新舊法
    比較之必要；而被告郭偉傑就附表一編號1、4、5、7、10所
    示各該加重竊盜犯行，以及被告許惠萍就附表編號 7所示加
    重竊盜犯行，若適用舊法，無須併科罰金，若適用新法，則
    得審酌是否有併科罰金之必要，是該等部分犯行適用修正前
    刑法第321條規定，對被告2人較為有利，依刑法第2條第1項
    前段規定，均應適用修正前之刑法第 321條論處，合先敘明
    。是核被告2人所為，各係犯刑法第320條第 1項竊盜罪，以
    及修正前刑法第321條第1項第2款、第3款之加重竊盜罪（均
    詳如附表所犯法條欄所示）；公訴意旨就附表編號 7部分，
    雖載明係由被告許惠萍把風，被告郭偉傑則持石頭砸破車窗
    玻璃進入行竊，即認被告2人此部分均係犯刑法第320條第 1
    項之竊盜罪，然被告郭偉傑於本院準備程序時，已坦認此部
    分係伊持長約18公分之螺絲起子撬開右後座車門進入行竊，
    伊於偵訊時稱係持石頭敲的，係伊記錯了等語，互核與證人
    駱昌驛於本院審理時結證所述：伊的車前後被偷過 2次，伊
    領回的按摩器、USB隨身碟，是第2件竊案，當時伊剛好回南
    部，車子停在火車站那邊，回來時車鎖已經遭破壞，門本來
    是有上鎖，已經被打開，車子無法發動，車窗沒有打破，但
    是後面的雨刷那邊不知是否從那邊動手腳，感覺怪怪的，線
    路有被剪斷，而伊所謂車鎖被破壞，係指車門鎖有點鬆動，
    主要是發動的鎖有問題，無法發動，伊確定我停在火車站時
    有車門有上鎖，故伊在警詢所稱車窗被敲破係指第 1次被偷
    ，而不是按摩器、 USB隨身碟被偷，此次應係如被告郭偉傑
    所稱係用螺絲起子撬開車子的右後座進去偷沒錯，因該處伊
    有重新烤漆整理過等語相符，是被告 2人此部分應係由被告
    許惠萍在旁把風，由被告郭偉傑持兇器即螺絲起子撬開車門
    進入行竊，公訴意旨就此部分所指，容有誤會，然二者基本
    社會事實同一，爰變更起訴法條為修正前刑法第321條第1項
    第3款之攜帶兇器加重竊盜罪。又被告 2人就附表編號7之犯
    行部分，有犯意聯絡及行為分擔，應依共同正犯論處。查被
    告 2人均有如上開前科執行完畢，有其等之臺灣高等法院被
    告前案紀錄表各1份在卷供參，其等於5年內故意再犯本案各
    該有期徒刑以上之罪，均為累犯，均應依刑法第47條第 1項
    規定加重其刑。
三、爰審酌被告 2人前科累累，素行不佳，然均不思悛悔，年輕
    力壯，不思以正當勞力賺取財物，反以竊盜方式不勞而獲，
    法治觀念淡薄，自制能力薄弱，被告郭偉傑所實施之竊盜犯
    行甚多，竊得之財物總值非低，所造成之實害亦非輕微，然
    有部分業已物歸原主，兼衡其等犯後均坦承犯行，態度良好
    ，被告郭偉傑已與告訴人戴睦達成訴訟上之和解，以及其等
    智識程度、生活狀況等一切情狀，分別量處如首揭主文欄及
    如附表一主文欄所示之刑，並就被告郭偉傑部分定其應執行
    之刑，以示懲儆。
四、至於公訴意旨雖以被告郭偉傑前已多次犯竊盜罪，又再三犯
    竊盜罪，足見其具有犯罪之習慣，仍不思改過遷善，其品性
    惡劣，藉刑之執行實不足以徹底根絕惡性，請依竊盜犯贓物
    犯保安處分條例第3條第1項規定，諭知應於刑之執行前令入
    勞動處所施以強制工作等語。惟查，被告原從事園藝造景業
    ，有其提出之97、98年度綜合所得稅各類所得資料清單各 1
    份在卷為佐，即非無正當工作，其之前竊盜、贓物、傷害等
    犯行時間為94、95年間，至95年1月25日入監執行，96年8月
    11日假釋出監，於上開徒刑執行完畢後之98年 4、5、6、12
    月及99年 2月間，始陸續犯本案及其他各該竊盜及加重竊盜
    罪，有臺灣臺北地方法院99年度簡字第 443號判決、臺灣板
    橋地方法院99年度易字第1580號判決及臺灣高等法院被告前
    案紀錄表各 1份在卷為憑，其僅因一時缺錢花用而誤觸法網
    ，尚難遽認被告郭偉傑已養成犯罪之習慣，或因遊蕩或懶惰
    成習而犯罪；雖其有施用毒品情形，然目前已在戒治所執行
    強制戒治中，且其既就附表一所示犯行坦認無訛，表示反省
    及改過之意，本院考量被告犯後態度等情，仍認對被告科處
    上開刑罰，已足以收教化矯正之效，其於將來刑滿重返社會
    時，應不致再重蹈覆轍，尚無諭知於刑之執行前，令入勞動
    場所強制工作之必要，附此敘明。
參、無罪部分：
一、公訴意旨另以：被告郭偉傑意圖為自己不法之所有，於附表
    二所示之時、地，以附表二所示之方式，竊取告訴人管致萍
    所有之財物及一不詳計程車內之車用無線電主機 1台，因認
    被告涉有刑法第321條第1項第2款之加重竊盜及同法第320條
    第1項之竊盜等罪嫌等語。
二、按犯罪事實應依證據認定之，無證據不得認定犯罪事實。又
    不能證明被告犯罪者，應諭知無罪之判決，刑事訴訟法第15
    4條第2項、第301條第1項分別定有明文。所謂認定犯罪事實
    之證據，係指足以認定被告確有犯罪行為之積極證據而言，
    該項證據自須適合於被告犯罪事實之認定，始得採為斷罪資
    料，如未能發現相當證據，或證據不足以證明，自不能以推
    測或擬制之方法，以為裁判之基礎；而被告否認犯罪事實所
    持之辯解，縱屬不能成立，仍非有積極證據足以證明其犯罪
    ，不能遽為有罪之認定；其以情況證據（即間接證據）斷罪
    時，尤須基於該證據在直接關係上所可證明之他項情況事實
    ，本乎推理作用足以確證被告有罪，方為合法，不得徒憑主
    觀上之推想，將一般經驗上有利被告之其他合理情況逕予排
    除；且無論直接或間接證據，其為訴訟上之證明，須於通常
    一般之人均不致有所懷疑，而得確信其為真實之程度者，始
    得據為有罪之認定，倘其證明尚未達到此一程度，而有合理
    之懷疑存在，致法院無從為有罪之確信，自應為無罪之判決
    （最高法院40年台上字第86號、30年上字第1831號、32年上
    字第67號及76年台上字第4986號判例意旨參照）。另被告或
    共犯之自白，不得作為有罪判決之唯一證據，仍應調查其他
    必要之證據，以察其是否與事實相符。刑事訴訟法第 156條
    第2項亦定有明文。
三、訊據被告郭偉傑堅決否認有何侵入告訴人管致萍之檳榔攤行
    竊之犯行，辯稱：伊賣給告訴人管致萍之第 1台無線電主機
    ，係伊於附表二編號 2所示之時、地，自一不詳之計程車上
    所竊取，非告訴人管致萍所有，第 2台則係該伊在花蓮市忠
    烈祠山區旁自一橘色遊覽車內竊得 （即附表一編號8部分）
    等語。
四、公訴意旨認被告涉有附表二所示二竊盜罪嫌，無非以被告郭
    偉傑警、偵訊就其確有販賣無線電主機 1台予告訴人管致萍
    之供述、其坦承確有如附表二編號 2所示竊盜犯行之自白、
    證人即告訴人管致萍之證述、現由告訴人管致萍持有之無線
    電主機1台，以及證人賴慶城、蘇進興之證述為主要論據。
    經查：
  (一)告訴人管致萍所經營之檳榔攤於附表二編號 1所示之時間，
    確有遭人侵入行竊，嗣經由證人賴慶城介紹而向被告郭偉傑
    購買無線電主機 1台並拆開檢視後，發覺其中有其於遭竊前
    以眉筆劃上之記號，該無線電主機確為其遭竊之物等情，業
    據證人即告訴人管致萍於警詢、偵訊及本院審理時結證綦詳
    ，並有其同時遭竊之點將家伴唱機保證卡影本存卷為佐。而
    告訴人管致萍目前持有之無線電主機確實為其遭竊後向證人
    賴慶城告以此情，證人賴慶城則因被告郭偉傑曾表示有一無
    線電主機，乃詢問並經告訴人管致萍應允後，即向被告郭偉
    傑拿取該無線電主機售予告訴人管致萍等情，併據證人賴慶
    城於警詢、偵訊及本院審理時證述明確（其涉有牙保贓物罪
    嫌部分，業經檢察官為不起訴處分確定）。且告訴人管致萍
    所持有之該無線電主機內部靠近喇叭左側一金色亮片上，確
    有以類如蠟筆或眉筆另行劃記之線條一節，業經本院當庭勘
    驗無訛，並有當庭拍攝之照片附卷為憑，連接該無線電主機
    面板與機體之 4條綠色電線，則確為被告所焊接一節，亦據
    被告自承在卷。再者，該無線電主機本欲以新臺幣（下同）
    6000元售予告訴人管致萍，經告訴人管致萍要求降價後，即
    先向之收取3000元一節，並據證人賴慶城於警詢、偵訊時證
    述明確，是告訴人管致萍就其透過證人賴慶城向被告郭偉傑
    購得之上開無線電主機內何種特徵可認確係其所有然遭竊之
    物，均能明確指出，先後所述亦均相符，復係支付相當價格
    而購得；徵諸告訴人管致萍與被告郭偉傑並無仇怨，於本院
    審理時亦陳明沒有要告被告郭偉傑等語，本案又無其他扣案
    而可認係與該無線電主機同時遭竊之其他物品物相符之物，
    即難認告訴人管致萍有何因檳榔攤遭竊後不甘受損，遂虛偽
    指認以圖領回財物，甚或設詞誣陷之情形，是告訴人管致萍
    上開指證，自屬可信，況被告始終無法陳明其所指該主機之
    來源（即附表二編號 2之不詳計程車），以供檢、警及本院
    循此查考並通知被害人前來指認是否屬實，固可認告訴人管
    致萍所購得之上開無線電主機，確為其遭竊之物。。
  (二)惟告訴人管致萍所經營之檳榔攤前已有遭竊之情事，始在無
    線電主機內以眉筆劃線為記號，於附表二編號 1之時間再次
    遭竊後，有報警處理及拍照，但印象中沒有採指紋，因此次
    與首次被偷一樣，小偷都戴手套，警員去現場看也如此表示
    ，故應該沒有採指紋等情，併據告訴人管致萍於本院審理時
    證述明確，是附表二編號 1之竊案實際行竊者是否確為被告
    郭偉傑，已非全然無疑。又證人賴慶城於本院審理時，結證
    稱：因為伊在溪口那邊養鴨，有鴨寮，某日早上很多警察在
    告訴人管致萍開的卡拉OK那邊，在場者跟伊說那邊遭竊，後
    來伊聽他人稱該卡拉OK裡面的無線電主機被偷，經告訴人管
    致萍向伊確認無線電主機及一些50元銅板遭竊，告訴人管致
    萍有問伊可否問看看是誰偷的，伊回答沒有辦法，而被告郭
    偉傑之岳父許文龍在附近作工程，借住伊的鴨寮，被告郭偉
    傑與其妻（即被告許惠萍）去找許文龍，因而認識被告，後
    來伊與許文龍聊天時，提到告訴人管致萍那邊被偷無線電主
    機及銅板，被告郭偉傑就跟伊表示可否問看看告訴人管致萍
    是否要買中古主機，隔天伊遇到告訴人管致萍，提到伊朋友
    （即被告郭偉傑）在買賣中古的無線電主機，並問告訴人管
    致萍要不要買，告訴人管致萍即表示算便宜一點就買，後來
    伊即回鴨寮跟被告郭偉傑說告訴人管致萍要買，要算便宜一
    點等語明確；告訴人管致萍於本院審理時，亦陳明因許文龍
    之前在附近工作，有時會去伊那邊唱歌買東西，故伊認識許
    文龍，然因常去那邊的人很多，故對被告郭偉傑沒有印象等
    語；參以被告於本院審理時，陳稱：證人賴慶城跟伊說朋友
    要買無線電主機時，伊知道該朋友是誰，伊也知道該檳榔攤
    位於何處，有時伊去找許文龍時會經過，該檳榔攤就在馬路
    旁，一定會經過等語，顯見被告郭偉傑對告訴人管致萍遭竊
    之檳榔攤位於何處，有遭竊無線電主機，證人賴慶城表示因
    遭竊要買中古無線電主機者，即為告訴人管致萍等情，應已
    知悉；惟被告郭偉傑前有多次將無線電主機寄予證人蘇進興
    修理，若證人蘇進興報價過高，被告郭偉傑認為划不來，就
    會直接賣給證人蘇進興，若認為划的來就會拿回去（應係待
    修理完畢後取回），扣案之無線電主機（即被告郭偉傑實施
    附表一編號 8之竊盜犯行所得），亦係被告郭偉傑以宅配方
    式寄送，待日後商談修理費用等情，業據證人蘇進興於本院
    審理時結證明確（其涉有故買贓物罪嫌部分，另經檢察官為
    不起訴處分確定），顯見被告郭偉傑已有其他且固定之維修
    及變賣竊得之無線電主機之管道；衡情若被告郭偉傑確為附
    表二編號 1之行為人，或知悉其透過證人賴慶城售予告訴人
    管致萍之無線電主機，與告訴人管致萍遭竊者係屬同一，則
    循證人蘇進興所述之交易方式或其他管道另行變賣，即可達
    其牟利之目的，當無將之賣回予遭竊之被害人，而干冒其恐
    遭查獲之無法控制之風險。況且，被告郭偉傑持交證人賴慶
    城售予告訴人管致萍之無線電主機與告訴人管致萍遭竊者，
    應屬同一，雖經本院認定如上；惟持有贓物，於吾人一般社
    會生活經驗上，可能之原因不止一端，故無從以行為人單純
    持有贓物之事實忖度該行為人取得贓物之來源；縱行為人係
    以竊盜、搶奪、詐欺、拾得遺失物或故買、收受贓物等犯罪
    手段取得該贓物，所涉犯罪構成要件亦各不相同，於訴訟上
    當不能因行為人對其持有之贓物來源交待不清或無法於訴訟
    上確實舉證證明其係如何取得該贓物，而得任意推定行為人
    之罪行，告訴人管致萍又無法確認實際侵入行竊者之真實身
    分，是單以被告郭偉傑持以變賣予告訴人管致萍遭竊之無線
    電主機之事實，尚不能推論被告郭偉傑即為附表二編號 1所
    示竊案之實際行為人，並逕以加重竊盜罪嫌相繩之，且竊盜
    罪與贓物罪或侵占脫離物罪之基本社會事實並不相同，本院
    亦無從變更起訴法條逕予審理。
  (三)末查，被告郭偉傑就附表二編號 2部分之竊盜犯行，迭於警
    詢、偵訊及本院準備程序、審理時，均坦認在卷，其自白之
    任意性固無疑義，而其售予告訴人管致萍之無線電主機，即
    為告訴人管致萍遭竊者一節，業據本院認定如上，是被告郭
    偉傑屢次供稱售予告訴人管致萍之無線電主機係伊實施附表
    二編號2所得云云，固亦無足採信。然附表二編號2之被害車
    主、車號為何等情，被告始終無法陳明以供查證，警員及檢
    察官復未曾以他法循線究明之，遍查全卷，亦無其他相關事
    證，可資比對、稽考被告郭偉傑此部分之自白是否屬實。是
    以，被告郭偉傑就附表二編號 2所示竊盜犯行之任意性自白
    ，實無任何具有相當關聯性之具體證據予以補強，自不能僅
    以被告郭偉傑之自白，遽入其於此部分之竊盜罪責。
五、綜上所述，被告郭偉傑堅稱其售予告訴人管致萍之無線電主
    機並非告訴人管致萍所有一節，雖無足採，惟公訴人所提證
    據及指出證明之方法，無從說服本院形成被告郭偉傑就附表
    二編號1所涉竊盜犯行為有罪之心證，就附表二編號2之部分
    ，亦未提出具體事證補強被告郭偉傑此部分之自白，本院綜
    觀卷內各項資料，亦無其他積極證據，足以證明被告郭偉傑
    確有公訴人所指如附表二所示之各該竊盜犯行，揆諸前揭法
    例意旨及說明，既尚未達於通常一般之人均不致有所懷疑之
    程度，而有合理懷疑之存在，亦無其他證據可補強被告郭偉
    傑就附表二編號 2之竊盜犯行之自白，致使均無從形成有罪
    之確信，即不能證明被告郭偉傑就附表二所示之各該竊盜犯
    罪，自應為無罪判決之諭知。
據上論斷，應依刑事訴訟法第284條之 1、第273條之1第1項、第
299條第1項前段、第300條、301條第 1項，刑法第2條第1項、第
28條、第320條第1項，修正前刑法第321條第1項第2款、第3款，
刑法第47條第1項、第51條第5款，判決如主文。
本案經檢察官陳鴻濤到庭執行職務
中    華    民    國   100    年    3     月    31    日
                  刑事第四庭    法  官  黃鴻達
以上正本證明與原本無異。
如不服本判決應於收受送達後10日內向本院提出上訴書狀，並應
敘述具體理由。其未敘述上訴理由者，應於上訴期間屆滿後20日
內向本院補提理由書(均須按他造當事人之人數附繕本)「切勿逕
送上級法院」。告訴人或被害人如對於本判決不服者，應具備理
由請求檢察官上訴，其上訴期間之計算係以檢察官收受判決正本
之日期為準。
中    華    民    國   100    年    3     月    31    日
                                書記官
中華民國刑法第320條
意圖為自己或第三人不法之所有，而竊取他人之動產者，為竊盜
罪，處5  年以下有期徒刑、拘役或 5 百元以下罰金。
意圖為自己或第三人不法之利益，而竊佔他人之不動產者，依前
項之規定處斷。
前二項之未遂犯罰之。
中華民國刑法第321條
犯竊盜罪而有下列情形之一者，處6月以上、5年以下有期徒刑，
得併科新臺幣10萬元以下罰金：
一、侵入住宅或有人居住之建築物、船艦或隱匿其內而犯之者。
二、毀越門扇、牆垣或其他安全設備而犯之者。
三、攜帶兇器而犯之者。
四、結夥三人以上而犯之者。
五、乘火災、水災或其他災害之際而犯之者。
六、在車站、埠頭、航空站或其他供水、陸、空公眾運輸之舟、
    車、航空機內而犯之者。
前項之未遂犯罰之。
附表
┌─┬────┬─────┬────────────┬────┬────────┐
│編│  時間  │   地點   │   犯罪經過及所得財物   │所犯法條│      主文      │
│號│        │          │                        │        │                │
├─┼────┼─────┼────────────┼────┼────────┤
│1 │99年2月 │花蓮縣花蓮│郭偉傑以客觀上足對人之生│修正前刑│郭偉傑攜帶兇器竊│
│  │23日15時│市○○○街│命、身體構成威脅，具有危│法第321 │盜，累犯，處有期│
│  │至18時某│116號頂樓 │險性之兇器即螺絲起子拆解│條第1項 │徒刑拾月。      │
│  │時      │          │而竊取傅玉春所有之衛星電│第3款   │                │
│  │        │          │視集波器2個。           │        │                │
├─┼────┼─────┼────────────┼────┼────────┤
│2 │99年3月1│花蓮縣花蓮│郭偉傑以皮帶扣環發動竊取│刑法第  │郭偉傑竊盜，累犯│
│  │日10時20│市美崙溪河│張紅勝所有之JA-4096自小 │320條第1│，處有期徒刑捌月│
│  │分許    │堤旁      │客車1輛。（業已發還）   │項      │。              │
├─┼────┼─────┼────────────┼────┼────────┤
│3 │99年2月 │桃園縣龜山│郭偉傑以備份鑰匙，竊取黃│刑法第  │郭偉傑竊盜，累犯│
│  │14日某時│鄉龜山國中│錦昌所有之Z2-3687號自小 │320條第1│，處有期徒刑捌月│
│  │        │旁長壽路圍│客車及車上之駕照、行照、│項      │。              │
│  │        │牆邊      │保險卡等證件。（車輛及駕│        │                │
│  │        │          │照均已發還）            │        │                │
├─┼────┼─────┼────────────┼────┼────────┤
│4 │99年2月 │花蓮縣花蓮│郭偉傑以兇器即螺絲起子破│修正前刑│郭偉傑攜帶兇器竊│
│  │23日7時 │市○○○街│壞門鎖，竊取曾昱嘉所有之│法第321 │盜，累犯，處有期│
│  │30分許  │與國盛八街│車號B9-3395號自小客車及 │條第1項 │徒刑壹年。      │
│  │        │交岔路口附│車上之身份證、駕照、技術│第3款   │                │
│  │        │近        │士證等證件。（均已發還）│        │                │
├─┼────┼─────┼────────────┼────┼────────┤
│5 │99年2月 │花蓮縣花蓮│郭偉傑以兇器即鉗子拆解竊│修正前刑│郭偉傑攜帶兇器竊│
│  │25日2時 │市○○○街│取戴睦所有之無線網路平版│法第321 │盜，累犯，處有期│
│  │許      │116號屋頂 │天線、無線網路橋接器、有│條第1項 │徒刑拾月。      │
│  │        │          │線網路集線器各1個。     │第3款   │                │
├─┼────┼─────┼────────────┼────┼────────┤
│6 │99年2月 │花蓮縣花蓮│郭偉傑徒手竊取麥純飴所有│刑法第  │郭偉傑竊盜，累犯│
│  │24日2時 │市○○○街│之紅外線監視器1部。     │320條第1│，處有期徒刑柒月│
│  │35分許  │116號屋頂 │                        │項      │。              │
├─┼────┼─────┼────────────┼────┼────────┤
│7 │99年2月 │花蓮縣花蓮│郭偉傑與許惠萍基於意圖為│修正前刑│郭偉傑共同攜帶兇│
│  │27日19時│市火車站前│自己不法所有之犯意聯絡，│法第321 │器竊盜，累犯，處│
│  │10分    │          │由許惠萍在場把風，郭偉傑│條第1項 │有期徒刑拾月。（│
│  │        │          │持兇器即螺絲起子撬開駱昌│第3款   │許惠萍部分詳如首│
│  │        │          │驛所有之車號ZC-0485號自 │        │揭主文欄第二項所│
│  │        │          │小客車右後座車門後進入竊│        │示）            │
│  │        │          │取按摩器1組、USB隨身碟1 │        │                │
│  │        │          │個、現金2百元。（按摩器 │        │                │
│  │        │          │、USB隨身碟業已發還）   │        │                │
├─┼────┼─────┼────────────┼────┼────────┤
│8 │99年2月 │花蓮縣花蓮│郭偉傑持在路旁撿拾之石頭│刑法第  │郭偉傑竊盜，累犯│
│  │2月間某 │市○○路忠│敲破不詳之人所有之橘色遊│320條第1│，處有期徒刑柒月│
│  │時      │烈祠旁    │覽車左側駕駛座玻璃後，竊│項      │。              │
│  │        │          │取車內之車裝無線電主機1 │        │                │
│  │        │          │台（型號TM-733、座機尺寸│        │                │
│  │        │          │M4X8MAX），嗣由許惠萍於 │        │                │
│  │        │          │99年2月23日以宅配方式售 │        │                │
│  │        │          │予不知情之蘇進興。      │        │                │
├─┼────┼─────┼────────────┼────┼────────┤
│9 │98年12月│新北市新店│郭偉傑趁朱幣生所有車號GH│刑法第  │郭偉傑竊盜，累犯│
│  │20日4時 │區○○街與│-2221號自小客車鑰匙遺留 │320條第1│，處有期徒刑捌月│
│  │許      │雙城路口  │車上且未上鎖之際，竊取該│項      │。              │
│  │        │          │自小客車及車內現金40元、│        │                │
│  │        │          │回數票4張。（車輛已尋獲 │        │                │
│  │        │          │發還）                  │        │                │
├─┼────┼─────┼────────────┼────┼────────┤
│10│98年12月│新北市新店│郭偉傑攀爬圍牆侵入圍牆內│修正前刑│郭偉傑踰越牆垣竊│
│  │31日7時 │區○○路三│，破壞丁寶祥所有之監視錄│法第321 │盜，累犯，處有期│
│  │49分    │段525巷1號│影設備並竊取監視器鏡頭1 │條第1項 │徒刑拾月。      │
│  │        │          │支後，騎乘其所有之車號  │第2款   │                │
│  │        │          │LC8-392號機車逃逸。     │        │                │
├─┼────┼─────┼────────────┼────┼────────┤
│11│98年12月│新北市新店│郭偉傑以於98年12月20日竊│刑法第  │郭偉傑竊盜，累犯│
│  │31日1時 │區○○路67│得之上開車號GH-2221號自 │320條第1│，處有期徒刑捌月│
│  │38分許  │號前      │小客車鑰匙，竊取朱幣生所│項      │。              │
│  │        │          │有之車號GH-2221號自小客 │        │                │
│  │        │          │車。（車輛已尋獲發還）  │        │                │
└─┴────┴─────┴────────────┴────┴────────┘
附表二
┌─┬────┬─────┬───┬───────────────┐
│編│  時間  │   地點   │被害人│      犯罪經過及所得財物      │
│號│        │          │      │                              │
├─┼────┼─────┼───┼───────────────┤
│1 │99年1月 │花蓮縣壽豐│管致萍│郭偉傑自屋頂侵入屋內，竊取卡拉│
│  │29日凌晨│鄉溪口村牧│      │OK主機、歌本、遙控器、無線電主│
│  │某時    │場企鵝檳榔│      │機，嗣郭偉傑將該無線電主機交由│
│  │        │攤        │      │賴慶城轉售時，經管致萍發覺係其│
│  │        │          │      │遭竊之物而查得上情。          │
├─┼────┼─────┼───┼───────────────┤
│2 │99年1月 │新北市中和│不詳  │郭偉傑趁不詳被害人離開計程車之│
│  │25日5時 │區○○路「│      │際，徒手竊取車內無線電1部     │
│  │許      │烘爐地」山│      │                              │
│  │        │下        │      │                              │
└─┴────┴─────┴───┴───────────────┘